臺灣嘉義地方法院民事判決　九十三年度訴字第一九二號
　　原　　　告　甲○○
　　訴訟代理人　吳宏輝律師
　　被　　　告　乙○○
右當事人間損害賠償事件，本院於民國九十三年八月二十六日言詞辯論終結，判決如
左：
    主      文
被告應給付原告新臺幣壹拾萬肆仟伍佰拾元，及自民國九十三年八月二十七日起至
清償日止，按年息百分之五計算之利息。
原告其餘之訴駁回。
訴訟費用由被告負擔五分之一，餘由原告負擔。
本判決第一項，得假執行。
原告其餘假執行之聲請駁回。
    事實及理由
一、程序方面：按訴狀送達後，原告不得將原訴變更或追加他訴。但減縮應受判決事
    項之聲明者，不在此限。民事訴訟法第二百五十五條第一項第三款定有明文。本
    件原告原請求被告應給付原告新臺幣（下同）五十三萬三千零三十元。嗣於民九
    十三年六月二十九日減縮為五十三萬二千七百三十元，復於同年八月二十六日減
    縮為五十萬四千五百三十元，揆諸前開規定，尚無不合，應予准許。
二、原告起訴主張：被告於民國九十一年七月二十三日下午一時許，在嘉義縣溪口鄉
    北美村五鄰崙尾二十九號前空地，因不滿原告興建之圍牆侵入其土地，竟基於傷
    害之犯意，持水泥板毆打原告，致原告受有頭、臉部挫傷、左上臂及大腿多處挫
    瘀傷之傷害，被告經本院以九十二年度簡字第七一二號判處有期徒刑二月，如易
    科罰金，以三百元折算一日確定在案。為此，爰依侵權行為之法律關係，提起本
    訴，請求被告應給付原告醫療費用四千八百三十元及非財產上損害賠償五十萬元
    。並聲明：被告應給付原告五十萬四千五百三十元，及自起訴狀繕本送達之翌
    日起至清償日止，按年息百分之五計算之利息。願供擔保，請准宣告假執行。
    被告則以原告只住院一天，竟請求五十多萬，不合理置辯。
三、原告起訴主張：被告於九十一年七月二十三日下午一時許，在嘉義縣溪口鄉北美
    村五鄰崙尾二十九號前空地，因不滿原告興建之圍牆侵入其土地，竟基於傷害之
    犯意，持水泥板毆打原告，致原告受有頭、臉部挫傷、左上臂及大腿多處挫瘀傷
    之傷害，而被告經本院以九十二年度簡字第七一二號審認明確，判處有期徒刑二
    月，如易科罰金，以三百元折算一日確定之事實，業據提出財團法人嘉義基督教
    醫院（下稱嘉義基督教醫院）診斷證明書、臺灣嘉義地方法院檢察署檢察官九十
    二年度調偵字第一七二號聲請簡易判決處刑書、本院九十二年度簡上字第一三三
    號刑事判決為證，並經本院依職權調閱本院九十二年度簡字第七一二號、九十二
    年度簡上字第一三三號刑事卷宗查證屬實，應堪採信。
四、按因故意或過失，不法侵害他人之權利者，負損害賠償責任。故意以背於善良風
    俗之方法，加損害於他人者亦同。又不法侵害他人之身體或健康者，對於被害人
    因此喪失或減少勞動能力或增加生活上之需要時，應負損害賠償責任。再按不法
    侵害他人之身體、健康、名譽、自由、信用、隱私、貞操，或不法侵害其他人格
    法益而情節重大者，被害人雖非財產上之損害，亦得請求賠償相當之金額。其名
    譽被侵害者，並得請求回復名譽之適當處分。民法第一百八十四條第一項、第一
    百九十三條第一項、第一百九十五條第一項定有明文。查被告因過失不法侵害被
    告之身體，從而，原告依上開規定請求被告賠償，即屬有據，茲就原告請求賠償
    之損害，審究如下：
（一）醫療費用方面：原告主張因被告之傷害行為，支付醫療及複診費用合計四千五
      百三十元，並提出嘉義基督教醫院診斷證明書十九紙為證，自堪信原告之主張
      為真，原告此部分之請求應予准許。
（二）非財產上損害賠償方面：原告因身體受傷，精神肉體所受痛苦甚大，且原告自
      丈夫去世便獨自照顧整個家庭，反觀被告正值壯年且身材魁武，竟因小事爭議
      便強行毆打原告，使原告在精神上遭到極大的迫害，精神上之損失難以言喻，
      故請求非財產上損害賠償金額五十萬元等語。查原告受有頭、臉部挫傷、左上
      臂及大腿多處挫瘀傷等傷害，業如前述，是其主張精神上因此受有相當痛苦，
      即堪採信，原告據以請求精神慰藉金，自無不合。本院審酌原告係國小畢業，
      在其樂企業股份有限公司擔任作業員，每月收入二萬八千二百元，名下房屋二
      筆、土地九筆，有員工職務證明書及稅務電子閘門財產所得調件明細表各一份
      在卷可參。被告自陳國小畢業，從事泥水工，但已二年無工作。其名下無不動
      產，有稅務電子閘門財產所得調件明細表一份附卷可考，而其因本件傷害案件
      ，經本院以九十二年度簡字第七一二號判處有期徒刑二月，如易科罰金，以三
      百元折算一日確定在案等，暨兩造身分、地位、經濟狀況等一切情狀，認原告
      請求被告給付精神慰撫金五十萬元，尚屬過高，應核減為十萬元，方屬公允，
      逾此範圍之請求，則不應准許。
（三）綜上所述，原告因本件所受之損害共計應為十萬四千五百三十元（醫療費用四
      千五百三十元及精神慰撫金十萬元）。
五、按給付有確定期限者，債務人自期限屆滿時起，負遲延責任。給付無確定期限者
    ，債務人於債權人得請求給付時，經其催告而未為給付，自受催告時起，負遲延
    責任。其經債權人起訴，或依督促程序送達支付命令，與催告有同一之效力。民
    法第二百二十九條第一、二項分別定有明文；又遲延之債務，以支付金錢為標的
    者，債權人得請求依法定利率計算之遲延利息。但約定利率較高者，仍從其約定
    利率；而應付利息之債務，其利率未經約定，亦無法律可據者，週年利率為百分
    之五。亦為同法第二百三十三條第一項及第二百零三條所明定。查本件原告請求
    被告應賠償之金額，並未定有給付之期限，原告請求自起訴狀繕本送達被告之翌
    日即九十三年八月二十七日起至清償日止，按年息百分之五計算之利息，並未逾
    上開規定之範圍，自無不合，則原告就其勝訴部分，洵屬正當，應予准許。
六、原告陳明願供擔保，聲請宣告假執行及免為假執行，經核就原告勝訴部分，因未
    逾五十萬元，依民事訴訟法第三百八十九條第一項第五款之規定，法院應依職權
    宣告假執行，原告就其勝訴部分所為假執行之聲請，應視為僅促使法院發動其職
    權，爰依職權宣告假執行。至就逾五十萬元部分，原告其餘假執行之聲請，則因
    訴之駁回而失所依附，不予准許。
七、訴訟費用裁判之依據：民事訴訟法第七十九條。
中　　　華　　　民　　　國　　九十三　　年　　　八　　　月　　三十一　　日
~B臺灣嘉義地方法院民事第二庭
~B　　法　官　張　育　彰
右為正本係照原本作成。
如對本判決上訴須於判決送達後廿日內向本院提出上訴狀。
中　　　華　　　民　　　國　　九十三　　年　　　八　　　月　　三十一　　日
~B　　書記官　馮　澤　文
